【裁判字號】    97,訴,1328
【裁判日期】    970808
【裁判案由】    違反毒品危害防制條例
【裁判全文】
臺灣彰化地方法院刑事判決             97年度訴字第1328號
公  訴  人  臺灣彰化地方法院檢察署檢察官
被      告  甲○○
上列被告因違反毒品危害防制條例案件，經檢察官提起公訴（97
年度毒偵字第1353、1355、1602號），於本院準備程序中，被告
就被訴事實為有罪之陳述，經裁定改行簡式審判程序，本院判決
如下：
    主  文
甲○○施用第一級毒品，累犯，處有期徒刑玖月。又施用第一級
毒品，累犯，處有期徒刑玖月。又施用第一級毒品，累犯，處有
期徒刑玖月。應執行有期徒刑壹年陸月。
    犯罪事實
一、甲○○於民國94年間，因施用第一、二級毒品案件，經本院
    以94年度訴字第2138號判決分別判處有期徒刑8 月、4 月，
    合併定應執行刑有期徒刑10月確定；另因竊盜案件，經本院
    以95年度易字第214 號判決判處有期徒刑7 月確定；又於95
    年間，因施用第一級毒品案件，經本院以95年度訴字第1207
    號判決判處有期徒刑10月確定，上開各罪經本院裁定定應執
    行刑為有期徒刑2 年3 月確定，嗣再經本院以96年度聲減字
    第210 號裁定分別減刑為有期徒刑4 月、2 月、3 月又15日
    及5 月，合併定應執行刑有期徒刑1 年1 月又15日，甫於96
    年7 月16日縮刑期滿執行完畢出監。另其曾於92年間，因施
    用第一級毒品案件，經本院裁定送觀察、勒戒後，因認無繼
    續施用毒品之傾向，於93年2 月5 日執行完畢釋放出所，並
    由臺灣彰化地方法院檢察署檢察官以92年度毒偵字第2479、
    30 92 號為不起訴處分確定。詎其仍未戒除毒癮，復基於施
    用第一級毒品海洛因之犯意，分別於：(一)97年1 月29日下午
    1 時許，在彰化縣溪州鄉○○村○○路○○路旁，以將海洛
    因摻入香菸內再點燃吸食之方式，施用第一級毒品海洛因1
    次；(二)97年2 月14日上午9 時許，在其位於彰化縣溪州鄉三
    圳村九甲巷20號住處，以將第一級毒品海洛因粉末置入注射
    針筒內加水後，再以針筒注射手臂血管之方式，施用第一級
    毒品海洛因1 次；(三)97年2 月19日某時，在其上開住處附近
    某道路旁，以將第一級毒品海洛因粉末置入注射針筒內加水
    後，再以針筒注射手臂血管之方式，施用第一級毒品海洛因
    1 次。嗣先後於：(一)97年1 月30日，在彰化縣溪州鄉○○村
    ○○路與南九甲巷口處；(二)97年2 月14日上午11時許，在彰
    化縣埤頭鄉○○村○○路337 號；(三)97年2 月21日上午11時
    30分許，在彰化縣溪州鄉○○路電信局旁，分別為警查獲，
    並經徵得其同意採集尿液送驗，結果均呈嗎啡陽性反應，而
    查悉上情。
二、案經彰化縣警察局北斗分局報請臺灣彰化地方法院檢察署檢
    察官偵查起訴。
    理  由
一、按除被告所犯為死刑、無期徒刑、最輕本刑為3 年以上有期
    徒刑之罪或高等法院管轄第1 審案件者外，於前條第1 項程
    序進行中，被告先就被訴事實為有罪之陳述時，審判長得告
    知被告簡式審判程序之旨，並聽取當事人、代理人、辯護人
    及輔佐人之意見後，裁定進行簡式審判程序；除簡式審判程
    序及簡易程序案件外，第1 審應行合議審判，刑事訴訟法第
    273 條之1 第1 項、第284 條之1 分別定有明文。本件被告
    甲○○所涉係死刑、無期徒刑、最輕本刑為3 年以上有期徒
    刑之罪或高等法院管轄第1 審案件以外之罪，並於本院行準
    備程序時就被訴事實為有罪之陳述，本院合議庭依前揭規定
    ，經評議結果，裁定改由受命法官獨任行簡式審判程序。
二、上開犯罪事實，業據被告甲○○於本院審理時坦承不諱，又
    被告為警採集其尿液送驗結果，均確呈嗎啡陽性反應，此有
    彰化縣警察局北斗分局應受尿液採驗人尿液檢體採集送驗紀
    錄表3 份及詮昕科技股份有限公司分別於97年2 月19日、97
    年2 月29日、97年3 月6 日出具之濫用藥物尿液檢驗報告各
    1 份附卷可稽，足徵被告之自白確與事實相符，堪以採信。
    再被告前於92年間，因施用第一級毒品案件，經本院裁定送
    觀察、勒戒後，因認無繼續施用毒品之傾向，業於93年2 月
    5 日執行完畢釋放出所，並由臺灣彰化地方法院檢察署檢察
    官以92年度毒偵字第2479、3092號為不起訴處分確定等情，
    有臺灣彰化地方法院檢察署刑案資料查註紀錄表及臺灣高等
    法院被告全國前案紀錄表各1 份在卷可參。本件事證明確，
    被告上開犯行洵堪認定，應依法論科。
三、核被告甲○○所為，均係犯毒品危害防制條例第10條第1 項
    之施用第一級毒品罪。被告分別持有第一級毒品進而施用，
    其持有第一級毒品之低度行為，應各為其施用第一級毒品之
    高度行為吸收，不另論罪。被告所犯3 次施用第一級毒品海
    洛因之犯行，犯意各別，應予分論併罰。末查被告有上開犯
    罪事實欄所載之前科紀錄，甫於96年7 月16日縮刑期滿執行
    完畢出監等情，有臺灣高等法院被告前案紀錄表、臺灣彰化
    地方法院檢察署刑案資料查註紀錄表各1 份在卷可憑，其於
    有期徒刑執行完畢後，5 年內故意再犯本件有期徒刑以上之
    罪，均為累犯，應分別依刑法第47條第1 項之規定加重其刑
    。爰審酌被告有多次施用毒品之前科，及其施用毒品之動機
    、目的、方法、不知珍惜身體、施用毒品所生危害，暨犯後
    坦承犯行之態度等一切情狀，分別量處如主文所示之刑，並
    定其應執行刑，以示懲儆。
據上論斷，應依刑事訴訟法第273 條之1 第1 項、第299 條第1
項前段，毒品危害防制條例第10條第1 項，刑法第11條前段、第
47條第1 項、第51條第5 款，判決如主文。
本案經檢察官黃淑媛到庭執行職務。
中    華    民    國    97    年    8     月    8     日
                  刑事第一庭          法  官  郭麗萍
以上正本證明與原本無異。
如不服本判決，應於判決送達後10日內，向本院提出上訴書狀，
上訴書狀應「敘述具體上訴理由」，並按他造當事人之人數附繕
本。「切勿逕送上級法院」。
中    華    民    國    97    年    8     月    11    日
                                      書記官  吳冠慧
附錄本案論罪科刑法條全文：
毒品危害防制條例第10條
施用第一級毒品者，處 6 月以上 5 年以下有期徒刑。
施用第二級毒品者，處 3 年以下有期徒刑。


司法院資訊處製作；財團法人民間司法改革基金會備份。
